【裁判字號】    99,聲,4514
【裁判日期】    991214
【裁判案由】    聲請具保停止羈押
【裁判全文】
臺灣臺中地方法院刑事裁定              99年度聲字第4514號
聲 請人 即
選任辯護人  黃鼎鈞律師
被      告  吳宗憲
上列聲請人因被告違反貪污治罪條例等案件（99年度訴字第2711
號），為被告聲請具保停止羈押，本院裁定如下：
    主  文
聲請駁回。
    理  由
一、聲請意旨略以：本件被告吳宗憲雖經以有串證、滅證之虞及
    所涉犯為重罪等為由羈押，惟查：
  (一)經本件被告吳宗憲所選任之三位辯護人多次與被告吳宗憲討
    論及分析卷證，被告吳宗憲亦經相當時日之思索，已不再堅
    持否認犯罪，對自己行為深感悔意，故願就收取回扣之貪污
    犯行認罪。
  (二)因被告吳宗憲係民選鎮長，許多業務因受羈押而無法交接，
    自覺有負選民，故望具保停止羈押後將業務交接清楚。又被
    告有三名年幼小孩，配偶復無工作，被告受羈押後，家庭頓
    失依靠，故望於具保後安置家庭生活妥當，以便日後能安心
    服刑。
  (三)被告所犯雖為最輕五年以上有期徒刑之重罪，然其認罪後，
    已無串證、滅證之虞，爰請考量上情，准被告具保停止羈押
    。並為確保無礙被告吳宗憲將來之審判及執行，被告也願接
    受各種行動上之限制，以表絕對配合審判及執行之誠心等語
    。
二、本件被告吳宗憲因違反貪污治罪條例等案件，前經本院訊問
    後，認被告吳宗憲涉犯貪污治罪條例第4條第1項第 3款經辦
    公用工程收取工程回扣、第4條第1項第 5款違背職務收受賄
    賂、刑法第132條洩密，與政府採購法第89條第2項未遂等之
    罪嫌確屬重大。有事實足認有勾串共犯或證人之虞；並所涉
    犯之貪污治罪條例第4條第1項第3款、第5款之法定刑為無期
    徒刑或10年以上有期徒刑，是咸屬最輕本刑為 5年以上有期
    徒刑之罪。有刑事訴訟法第101條第1項第2款、第3款之情形
    且有羈押之必要，而裁定自民國99年9月15日起執行羈押。
三、聲請意旨雖以被告吳宗憲已願就收取回扣之貪污犯行認罪，
    是已無串證、滅證之虞，因之本件已無再羈押被告吳宗憲之
    必要；且為確保無礙被告吳宗憲將來之審判與執行，被告也
    願接受各種行動上之限制，以表絕對配合審判與執行之誠心
    ，爰請准被告具保停止羈押云云。惟查：
  (一)本件被告吳宗憲如何指使同案被告唐國傑、薛文鈞向承包工
    程之廠商，按工程款一定之比例收取回扣，所收取之回扣則
    交予擔任白手套之同案被告郭芳賓及蕭允泰等情，業據證人
    唐國傑、薛文鈞於檢察官訊問時結證確係被告吳宗憲指使向
    各承包工程之廠商收取回扣後，交給擔任白手套之同案被告
    蕭允泰及郭芳賓等語；核與證人趙健達、吳夏萍、劉邦騰、
    翁士堯、陳德志、謝位文、楊國禎、高品智、詹志清、黃世
    寶、曹寶仁、劉德雲、吳宗信、吳貴鈞、蕭宏哲、曹榮源等
    承包廠商負責人或承辦人分別證述：同案被告唐國傑、薛文
    鈞或被告吳宗憲確有索取工程回扣；在與被告吳宗憲談及回
    扣如何交付時，被告吳宗憲稱此部分直接找薛文鈞處理等情
    節相符；復有扣案如起訴書證據清單欄所示之證物可資佐憑
    ，足見被告吳宗憲涉犯貪污治罪條例第4條第1項第 3款經辦
    公用工程收取工程回扣、第4條第1項第 5款違背職務收受賄
    賂、刑法第132條洩密，與政府採購法第89條第2項未遂等之
    罪嫌，均確屬重大。而貪污治罪條例第4條1項第3款、第5款
    之法定刑為無期徒刑或10年以上有期徒刑，則被告吳宗憲此
    部分所涉犯者自均屬最輕本刑為5年以上有期徒刑之罪。
  (二)本件被告吳宗憲自法務部調查局臺中市調查站警詢時起、歷
    檢察官偵查中多次偵訊，迄本院99年 9月15日移審訊問時均
    否認犯行，且其供述之情節皆與其他共犯之供述內容有極大
    之出入；雖其嗣於本院99年11月 9日、11月30日準備程序時
    ，對本件檢察官起訴關於其個人部分之犯罪事實皆坦認不諱
    。然本案尚有其他多名共犯之涉案情節有待本院將來審理時
    以被告吳宗憲作為證人加以調查；且被告吳宗憲與其他共犯
    互為證人之所述情節，將極度攸關被告吳宗憲與其他共犯被
    訴之各項罪名是否成立。而共犯即配合向廠商索取回扣之唐
    國傑、薛文鈞、梁智傑、沈俊吉、陳吉龍，及擔任白手套之
    郭芳賓、蕭允泰等共同被告，就被告吳宗憲本案被訴事實之
    指證，亦均與被告吳宗憲及本件全部同案被告本案被訴事實
    （尤其是共犯結構、與所收取回扣之流程及最終去向）之認
    定，有極大之關聯。再者就本案各家廠商、相關工程之負責
    與實際承辦之人員嗣於本院審理各該廠商與被告吳宗憲共同
    涉犯之各項犯行部分時，因部分同案被告仍否認檢察官起訴
    書所記載之犯行，關於該等部分自仍有傳訊其他相關證人，
    及以共同被告吳宗憲為證人到庭接受交互詰問調查之必要。
    是如未予羈押被告吳宗憲，恐與本案之其他共犯、廠商、承
    辦人員有串證之虞甚明。
  (三)綜上所述，本案被告吳宗憲仍有勾串共犯或證人之虞，且被
    告所涉犯貪污治罪條例第4條第1項第 3款經辦公用工程收取
    工程回扣、第4條第1項第5款違背職務收受賄賂、刑法第132
    條洩密，與政府採購法第89條第 2項未遂等之罪嫌，均確屬
    重大，其在本案復居於主導、謀劃各件犯行之地位與角色，
    涉案程度甚深，原羈押之原因依然存在，其羈押之必要性自
    尚未消滅。至聲請意旨所載之被告家庭、羈押前所任職位等
    情，尚與被告本件之羈押原因及必要無涉；此外，本件復查
    無不得駁回具保聲請停止羈押之法定事由，聲請人為被告聲
    請具保停止羈押，難謂有理由，應予駁回。
四、依刑事訴訟法第121條第1項，裁定如主文。
中    華    民    國    99    年    12    月    14    日
                    刑事第八庭  審判長法  官  張智雄
                                      法  官  楊曉惠
                                      法  官  李慧瑜
以上正本證明與原本無異。
如不服本裁定，應於收受送達後5日內向本院提出抗告狀。（應
附繕本）
                                      書記官  黃舜民
中    華    民    國    99    年    12    月    14    日

司法院資訊處製作；財團法人民間司法改革基金會備份。
